Inventaris van het archief van G.J. Beeldsnijder van Voshol [levensjaren 1791-1853], 1413-1849
Nationaal Archief, Den Haag
- STUKKEN VOOR 1795, I
  - Brief van prins Willem III aan ............. over de houding, door de prins van Parma, gouverneur-generaal der Zuidelijke Nederlanden, ten opzichte van Frankrijk aan te nemen, 1682; 70; 1 stuk
  - Bevelschrift van prins Willem III aan de solliciteurs van het regiment van kolonel Douglas om aan die kolonel vier rijksdaalders te betalen voor elke boven het gewone getal in Schotland aangeworven manschappen, 1682; 71; 1 stuk
  - Brief van de Raad van State aan de Staten van Holland met verzoek om aan kolonel Nicolaes Frederick Zobel 200 pond uit te betalen, 1688; 72; 1 stuk
    Overgebracht naar Holland Supplement? (RAZH).
  - Brief van prins Willem III aan de magistraat van Rotterdam over het verschaffen van stalling en fourage aan paarden, die naar Hellevoetsluis gevoerd worden, 1688; 73; 1 stuk
    De brief is gebiffeerd en heeft dus blijkbaar als bijlage tot een rekening gediend. Deze rekening schijnt echter verloren te zijn.
  - Stukken betreffende de lening van uitrustingsstukken voor het regiment van graaf Hendrik van Solms, 1689; 74; 2 stukken
  - Brief van Rober Goes, Nederlands gezant te Kopenhagen, aan "Edel Mogende Heeren", houdende nouvelles, 1700; 75; 1 stuk
    Aan welk college de brief gericht is, is niet kunnen worden vastgesteld.
  - Brief van Hop aan een "Weledel Gestrenge Heer", over de betrekkingen van de Staat tot de koning van Pruisen en de paltsgraaf en over de betrekkingen tussen die beiden onderling, 1702; 76; 1 stuk
  - Order van de schout-bij-nacht Ph. van der Dussen voor de schipper Jacob Brunet betreffende de belading van zijn schip met victualiën te behoeve van kapitein Bolck, 1702; 77; 1 stuk
  - Akte van belening van de Staten van Holland en West-Friesland voor Transisulanus Adolff van Voorst, vrijheer van Jaarsveld, met verschillende goederen leenroerig aan de grafelijkheid en afkomstig uit de boedel van Carel van Valckenaer, 1703; 78; 1 charter
  - Akte van capitulatie en overgifte van de stad Bouchain aan de hertog van Malborough, 1711; 79; 1 stuk
  - Extract-resolutie van de Staten-Generaal waarbij deze het "gevaderschap" over de pasgeboren zoon van de kroonprins van Pruisen aanvaarden en hem met een pillegift van 4000 gulden 's jaarss en 2 gouden "hoppetassen" vereren, onder bepaling dat de pensioenbrief in een goudendoos zal worden gelegd, en dat de vervaardiging van de hoppetassen en de doos zal worden opgedragen aan de goudsmid De Graef, 1712; 80; 1 stuk
    De hier bedoelde jonge prins is de later koning Frederik II.
  - Brief van Hamel Bruynincx, gezant bij de keizer, aan Van den Bergh, gedeputeerde ter Generaliteit, ter aanbeveling van Adrian Copietres, 1712; 81; 1 stuk
  - Brief van Hamel Bruynincx, gezant bij de keizer, aan de Nederlandse gevolmachtigden op het congres te Soissons over de vooruitzichten op vrede, 1728; 82; 1 stuk
  - Brief van G. van Slingelandt aan "Monsieur" .... over de kosten van onderhoud van een regiment en een compagnie, [tweede helft 18e eeuw]., 83; 1 stuk
  - Akte van aanstelling door de Staten-Generaal, ter verkiezing van de Staten van Friesland, voor J.J. de Blocq van Kuffelaar tot lid van de Raad van State, 1760; 84; 1 charter
  - Brieven van de hertog van Brunswijk aan [Henrick Pieck], Gelders gedeputeerde in de Generaliteit, over staatszaken, 1773-1783; 85; 20 stukken
  - Brief van prins Willem V aan [Henrick Pieck?] over het maken van een kaart van de loop van de IJssel, welk werk de prins in overweging geeft de luitenant-ingenieur Van Hooff op te dragen, 1773; 86; 1 stuk
  - Brief van de hertog van Brunswijk aan een generaal, o.a. over de door Amsterdam tegen hem ingebrachte beschuldiging, 1781; 87; 1 stuk
  - "Narré van het voorgevallene aan de Goejanverwellesluize den 28en Juny 1787.", 88; 1 stuk
    (Afschrift van het origineel, dat onder de heer Van Toulon, schoonvader van Beeldsnijder Van Voshol en in 1787 lid van de commissie van defensie van de provincie Holland, berustte)
  - Order van de kapitein P. Melvill over de seinvlaggen, 1787; 89; 2 stukken
  - Order van de kapitein der artillerie J.C. Paravicini de Capelli voor de bombardier, een korporaal en zes kanonniers van de compagnie van kapitein Bòse om zich van Hardinxveld naar Gorinchem te begeven, 1793; 90; 1 stuk
  - Brief van De Winter aan generaal Pichegru, waarin hij zich beklaagt geen bevestiging van zijn benoeming tot "chef de brigade' en evemin traktement als een commando ontvangen te hebben, 1794; 91; 1 stuk
  - Brief van de generaal Frederik, prins van Oranje, aan een "Hoogwelgebooren Heer", met opdracht om de kleine vaartuigen die zich aan aan de beide Kauters en bij Kieldrecht bevinden, op het Boeren-Magazijn te dirigeren, 1794; 92; 1 stuk
  - Brief van W.J. Bruce namens luitenant-generaal De Brauw, aan de kolonel, kapitein-ter-zee, commanderende de rede van Bath, graaf van Bylandt, om te informeren, of er orders gegeven zijn aan 24 artilleristen van de schepen om het fort te helpen bedienen, 1794; 93; 1 stuk
  - Order van het comité van militaire zaken van Holland voor de commandant van de compagnie garde-dragonders te Hoorn om vandaar naar "Oude en Nieuwe Niecop" te marcheren, 1795; 94; 1 stuk
- STUKKEN NA 1795, II
  - Extract-resolutie van het committé tot de zaken der Marine, gericht aan het lid Besier, over de kwestie van het Goudse ijkerschip van F. Vermeulen, 1796; 95; 1 stuk
  - Besluit van het comité tot de Algemene Zaken van het Bondgenootschap te Lande, waarbij de kapitein ingenieur Hennequin gemachtigd wordt tot verkoop van hout van de ingestorte kazemat bij de Waterpoort te Breda, 1797; 96; 1 stuk
  - Brief van de luitenant-kolonel ingenieur en directeur der Hollandsche fortificatiën Krayenhoff aan de commies van 's lands magazijnen te Delft, Beeldsnijder, houdende beklag over de weigering van de commies om de orders van de luitenant-kolonel uit te voeren, 1797; 97; 1 stuk
  - Brief van de Agent van Oorlog Pijman aan de burger Beeldsnijder, houdende mededeling van diens benoeming tot commies van 's lands stapel- en constructiemagazijnen te Delft, 1798; 98; 1 stuk
  - Contract tussen de kolonel, directeur van 's lands fortificatiën in Bataafs Brabant, J.J. de Freytag, en de burgerss Adriaan Korteweg en Sibrecht Buys, waarbij de laatsten van het Rijk in cijns ontvangen de grond te Klundert, waarop 's lands huis aldaar gestaan heeft, 1802; 99; 1 stuk
  - Mededeling van baron Von Alvensleben aan baron Lampsins, dat hij de titel kamerheer kan blijven dragen, maar niet het hofcostuum, aan die titel verbonden, 1802; 100; 1 stuk
  - Brieven van prins August en hertog Karel van Brunswijk aan baron Lampsins bij zijn vertrek uit Brunswijk, 1802; 101; 2 stukken
  - Besluit van het Gedeputeerd bestuur van Holland, verzonden aan de opziener Van Rossen, waarbij Jacobus la Rivière ontslagen wordt als peiler, meter en proever te Schoonhoven en aagesteld wordt tot deurwaarder en 's lands bediende ter recherche aldaar, 1803; 102; 1 stuk
  - Akte, waarbij T. Bakker en enige andere zeeofficieren op verzoek van de kapitein-luitenant P.M. Faber verklaren, dat de door hem voorgestelde afdanking van de equipage van zijn schip Pluto volstrekt nodig is om de uitbarsting van oproer te voorkomen, 1807; 103; 1 stuk
  - Brief van de maarschalk van Holland C.H. Ver Huell aan de heer Carré, gequalificeerde tot de Directie over de invordering van de successiebelasting over Den Haag, met verzoek hem aan het departement van Marine de eed af te nemen, 1807; 104; 1 stuk
    Overgebracht naar archief Gequalificeerde recht van Successie in 's-Gravenhage, inv.nr. 7 (RAZH).
  - Brief van generaal-majoor Van Hadel aan de kapitein Rottiers, chef van de generale staf van maarschalk De Winter, houdende medeling van een opdracht van de minister van oorlog, om een onderzoek naar verschillende zeeplaatsen in te stellen, 1807; 105; 1 stuk
  - Circulaires, houdende mededeling van de benoeming en het ontslag van de heer Van Leyden als minister van Binnenlandse Zaken, 1807; 106; 1 stuk
  - Beschikking van de minister van Financiën, waarbij de gewezen boekhouder bij het bureau van administratie van de "actiën der gewesene Oostindische compagnie" Victor tijdelijk in rang wordt overgeplaatst bij het departement van Financiën, 1809; 107; 1 stuk
  - Brief van de minister van Justitie en Policie Van Maanen aan de substituut-fiscaal voor de middelen te lande, ressort Den Haag, met verzoek de persoon, van wie het bijgevoegde maar verloren Koninklijk Besluit melding maakt, te beëdigen, 1809; 108; 1 stuk
  - Seintekenen voor de landelijke telegrafische correspondentie, vastgesteld door de minister van Oorlog, 1809; 109; 1 stuk
  - Besluit van Gogel, intendant-generaal der Financiën, en van de Koninklijke schatkist in Holland, waarbij de gewezen Commissaris-generaal der Middelen te Water de opdracht ontvangt om zo spoedig mogelijk zijn declaratie in te zenden, 1811; 110; 1 stuk
  - Brief van de prefect van het departement der Zuiderzee aan de redacteur van het tijdschrift Recensent ook der resencenten, met opdracht om dit tijdschrift regelmatig op het bureau der prefectuur in te zenden, 1811; 111; 1 stuk
  - Brief van de maarschalk hertog van Auerstaedt [Prins van Eckmuehl] aan graaf Dirk van Hogendorp, gouverneur van Hamburg, houdende toezending van een nieuw cijfer, 1813; 112; 1 stuk
  - Beschikking van de commissaris-generaal tot de zaken der Finantiën, waarbij de ambtenaren tot de Generale intendance der Financiën en van de Schatkist voorloopig worden gehandhaafd, 1813; 113; 1 stuk
  - Brieven en stukken, ontvangen door de generaal-majoor, later luitenant-generaal Van der Plaat, achtereenvolgens commanderende te Breda en te Antwerpen, 1814-1818; 114; 7 stukken
  - Brief van de generaal-majoor, commandant van de vierde territoriale militaire divisie, baron Sweerts de Landas aan luitenant-kolonel Van Meurs te Zierikzee over de toezending van een wekelijks rapport, 1814; 115; 1 stuk
  - Brief van de Commissie, belast met de functies van het departement van Oorlog in de Zuidelijke Nederlanden, waarbij zij aan de militare bevelhebber te Hasselt meedeelt, dat de Commissie vervangen wordt door luitenant-generaal Janssens als commissaris-generaal van Oorlog, 1814; 116; 1 stuk
  - Verlofaanvrage van generaal-majoor Van Geen voor zijn zoon, cadet in het 4e bataljon artillerie te Mechelen, 1815; 117; 1 stuk
  - Brief van de generaal-majoor, commandant van de le brigade van de 4e divisie infanterie Vermasen aan de eerste luitenant-adjudant bij de 4e afdeling infanterie Wijnen, met verzoek de reden op te geven, waarom hij overplaatsing wenst, 1817; 118; 1 stuk
  - Brieven, gericht aan de heer Van Toulon, burgemeester van Gouda, over de opvoeding van C. Hultman, 1820-1822; 119; 3 stukken
  - Brief van dr. Von Siebold aan de resident Angelbeek, 1825; 120; 1 stuk
  - Verklaringen van de directeur-generaal van Oorlog en de minister van Financiën, dat er geen termen zijn om aan het verzoek van de weduwe Van Loghem om een gratificatie te voldoen, 1830; 121; 1 stuk
  - Minuut-brief van Van Toulon aan Van Maanen en brief van Van Maanen aan Van Toulon, over het aanbod van de eerste om bewijzen van verknochtheid aan de koning uit te lokken en over de politieke gebeurtenissen in België, 1830; 122; 2 stukken
  - Brief van "eenige heeren behorende tot de regtbank" en enige advocaten te Goes aan de generaal-majoor prins van Saxen-Weimar, houdende toezending van twee ankers rode wijn en een kwart anker brandewijn te behoeve van de onder zijn bevelen geplaatste "krijgsknechten", Afschrift., 1830; 123; 1 stuk
  - Order van de kapitein jhr. J.E. Lewe van Aduard, commandant van Z.M 's schepen voor Antwerpen, aan de luitenant-ter-zee Ter Bruggen Hugenholtz, om een aldaar liggende Nederlandse schoener af te brengen tot bij het fort Lillo, 1830; 124; 1 stuk
  - Brief van het Tweede kamerlid Van Sytzama aan de voorzitter van de Tweede Kamer Van Toulon, dat hij verhinderd is de zitting bij te wonen, 1831; 125; 1 stuk
  - Brief van G.A. Gustafsson (Gustaaf IV Adolf, gewezen koning van Zweden) aan het Tweede kamerlid Van Dam van Ysselt over de toezending van een voor de Staten-Generaal bestemde brief, 1836; 126; 1 stuk
  - Generale rapporten van Willem erf prins van Oranje en van prins Alexander der Nederlanden als hoofofficieren van de dag bij de eerste brigade van de eerste divisie, 1836; 127; 2 stukken
  - Middagsbestek, opgemaakt aan boord van Z.M. fregat Bellona door prins Hendrik der Nederlanden, 1837; 128; 1 stuk
  - Brief van sir Robert Peel aan de Nederlandse gezant Dedel, over een diner aan te bieden door sir Robert en lady Peel aan koning Willem II, 1845; 129; 1 stuk
  - Brief van mr. G. Groen van Prinsterer aan G.J. Beeldsnijder van Voshol over de handtekening van Willem I, prins van Oranje, 1845; 130; 1 stuk
  - Brief van de minister van Binnenlandse Zaken De Kempenaer aan jhr. G.J. Beelsnijder van Voshol te Utrecht over de overneming van stukken afkomstig van het archief Van Buren, 1849; 131; 1 stuk
- SUPPLEMENT, III
  - Benoeming door Jacobus I koning van Engeland, van Helios. van Oldebarnevelt tot ridder, 17 mei 1612; 132; 1 charter
    Daarbij aantekeningen. Het zegel is volgens een aantekening gevoegd bij de zegelcollectie.
  - Verzameling van facsimilés van handtekeningen van vooraanstaande personen uit binnen- en buitenland, met biografische aantekeningen en afbeeldingen, 133-141; 9 delen
    - nrs. 1-300, 133
    - nrs. 301-600, 134
    - nrs. 601-900, 135
    - nrs. 901-1200, 136
    - nrs. 1201-1455, 137
    - nrs. 1456-1711, 138
    - nrs. 1712-1961, 139
    - nrs. 1962-2292, 140
    - nrs. 2293-2570, 141
  - Losse handtekeningen, met bijbehorende omslagen met biografische aantekeningen, 142; 1 pak
  - Losse handtekeningen, met bijbehorende omslagen met biografische aantekeningen, 143; 1 pak
  - Stukken betreffende de collectie Beeldsnijder van Voshol, [ca. 1830-1831]; 144; 1 omslag
    Op de omslag aangetekend ' Het restant collectie Beeldsnijder weer gevoegd bij 1883, XVII g'.
  - 'Alphabetische naamlyst der begunstigers en bewerkers, zoo wel als der aanvoerders en active deelnemers, van en aan de plundering en geweldenaryen van den Jaare 1786, 1787, 1788' opgesteld n.a.v. een resolutie van de vertegenwoordigers van het Volk van Zeeland, gedrukt., 1797; 145; 1 stuk
    'Aanwinsten 1883'. Dit stuk hoort waarschijnlijk niet bij de collectie; het had een eigen aanwinstennummer, nl. 1883 XXI.
  - 'Deductie omtrent de rechten der ambachtsheeren in Zeeland', gedrukt., 1795; 146; 1 deel
  - Turkse stukken., 1825, 1838, 1844; 147
    Niet raadpleegbaar
    - - Decreet [ferman] van Sultan Mahmud II voor kolonel B. Rottiers voor een reis naar Egypte, 1825
      Rottiers was door het Rijksmuseum van Oudheden uitgezonden voor archeologisch onderzoek.
    - - Paspoort van de heer Suurmondt, 1844
    - - Capitulatie-artikelen gesloten op het Nederlands paviljoen betreffende zeevaart op de Zwarte Zee, z.d.
    - - Talisman 'gevonden op het lijf van Habden ben Hoggia, Aga der Arabieren', 1838.
    - 'Souvenir offert a mr. de Suremondt par Baudouin Lenitz. G. Secret. de Gouv. & de la Chambre de commerce d'Alger'.
  - 'Formulieren van Duyvel-bezweringen, Paspoort voor de Dooden, Kerkelyken Ban, en Vervloekingen, door K. v. Alkemade, P. van der Schelling', 148; 1 deel
  - 'Chirographa Personarum clebrium e collectione Chritoph. Theoph. de Murr, missus I. Duodecim Tabularum', gedrukt., 1804; 149; 1 deel
  - 'Provincie, Vorstendom, Stadt, Landt ende steden van Utrecht', beschrijving van de steden Utrecht, Amersfoort, Wijk bij Duurstede, Rhenen en Montfort en de provincie in het algemeen., [eind 16e eeuw]; 150; 1 deel
  - Verzameling stukken afkomstig uit diverse archieven, 16e-18e eeuw; 151
    - - Brieven van Cornelis Pauw uit Aleppo, 13 december 1613, en Philips van Marnix, heer van St. Aldegonde uit West-Souburg, 25 april 1587, aan Christiaan Huygens, als secretaris van de Raad van State
    - Met stempel van Rijks-archief 's-Gravenhage
    - - Brief van Tako van Hittingha uit Emden aan Gecommitteeerden van de Staten-Generaal van, 12 juni 1595
    - - Brief van Charles de Heraugiere aan de Raad van State, 26 augustus 1598
    - - Brief van Willem graaf van Nassau aan de Staten-Generaal, 10 september 1633
    - - Ordonnantie van de Raad van State, gericht aan ontvanger-generaal Doublet om aan de stad Rhenen een bedrag te betalen n.a.v. de legering van een aantal compagniën Fransen in deze stad, 17 september 1638
      Achterop in potlood 'Ontv. gen.'
    - - Brieven van J. van Wassenaer, 20 juni 1659, en van MA. de Ruyter, 31 juni 1659, aan extraordinaris ambassadeur te Denemarken
    - In dorso ' Missiven van den admirael Obdam en vice-admirael de Ruyten den 30. ontfangen den 33 july, niet beantwoord en consideratie van onse missive aen syne hoog ed. toegesonden den 7 july 1659'
    - - Extract-resolutie van de Raad van State, ingekomen bij de Generaliteitsrekenkamer., 10 oktober 1662
    - - Extract-resolutie van de Staten-Generaal, ingekomen bij gedeputeerden van 's Lands Vloot, 11 augustus 1665
    - - Brief van Christophorus Bernardus uit Hussenberg? aan "Nobilissime et Amplissime Domine", 1 februari 1667
    - - Extract-resolutie van de Staten-Generaal, ingekomen bij de Raad van State, 12-3-1667
    - - Brief van Jan van Vollenhoven aan dhr. Hop, buitengewoon gezant aan het hof van Brandenburg te Berlijn, 14 oktober 1681?
      'Bijlage E.28.'
    - - Betalingsordonnanties van de Raad van State, ingekomen bij de Generaliteitsrekenkamer, 1636 en 1676
      Achterop in potlood 'Ontv.gen. v. unie'
    - - Brief van Schonenberg, ambassadeur te Madrid, aan "Edel Mogende Heeren" (Generaliteitsrekenkamer?), 11 februari 1700
    - - Brief van raadspensionaris Van Slingelandt, aan "Monsieur" over de hertog van Malbourough, 7 juli 1706
    - - Brief van Johan Wierts, raad- en rekenmeester van prins Willem III, te Bergen op Zoom aan "Hoog Edele gestrenge heer' over de imposten van contributie van de kastelerijen van Rijssel, Douaij en Doornik, 9 juli 1709
    - - Brief van gedeputeerden te Antwerpen (o.a. V.d. Dussen, Gockinga en de graaf van Rechteren), aan 'Wel Edele Gestrenge Heer" (lid van de Generaliteitsrekenkamer) betreffende de heerlijkheid van Kessenich onder het Overkwartier van Gelderland, 14 april 1715
    - - Brief van v.d. Dussen uit Antwerpen aan "WelEdel Gestrenge Heer" (lid Rekenkamer?) over onenigheden tussen Brusselse en Hollandse schippers, 29 november 1715
    - - Brief van F. van der Meer, ambassadeur te Spanje, aan de Staten-Generaal, 31 juli 1729
      Registratiekenmerken van de S.G. ontbreken.
    - - Brief van [???], te Pariale, aan 'l'Ambassseur d'Hollande', 4 augustus 1720
      'Recept. 5 dito'.
    - - Brief van H.W. Rumpf, resident te Zweden, aan de Staten-Generaal, 30 december 1719
      Registratiekenmerken van de S.G. ontbreken. Wel in de marge 'Resident Rumpf'.
    - - Brief van raadspensionaris Jacob Gillis aan 'Wel Edele Gestrenge Heer' (waarschijnlijk een ambassadeur) waarin Gillis verzoekt aan hem geen brieven betreffende staatszaken te sturen, omdat hij ontslagen is uit het ambt van raadspensionaris en benoemd is tot tresorier-generaal, 6 mei 1749
      Notitie 'Ontf. 9, Ant. 13. Mijs.' (Hop?)
    - - Brief van griffier H. Fagel aan Hendrik Hop, ambassadeur bij de Neder-Saksische Kreits, 11 februari 1769
      'rep'.
    - - Brief van de Raad van State aan Hendrik Hop, Ambassadeur te Brussel, 20 oktober 1788
      '7 termyn'